【裁判字號】    99,交抗,550
【裁判日期】    991118
【裁判案由】    聲明異議
【裁判全文】
臺灣高等法院高雄分院刑事裁定         99年度交抗字第550號
抗  告  人
即受處分人  甲○○
上列抗告人因違反道路交通管理處罰條例聲明異議案件，不服臺
灣高雄地方法院中華民國99年10月15日裁定（99年度交聲字第24
28號），提起抗告，本院裁定如下：
    主  文
抗告駁回。
    理  由
一、抗告意旨略以：抗告人即受處分人甲○○（下稱抗告人）於
    民國99年7 月7 日19時7 分許，騎乘車牌號碼XZH-271 號普
    通重型機車行經高雄市○○路與和平路路口時，因正值黃紅
    燈轉變，因剎車不及而停置在路口之行人穿越道上，阻礙行
    人通行且在右邊有行人向我走過來，故我往前至機車待轉區
    後停止，非闖越紅燈，採證照片也顯示機車越過白線的畫面
    ，但不能代表繼續行駛，為此提起抗告，請求撤銷原裁定云
    云。
二、按駕駛人駕駛汽車，應遵守道路交通標誌、標線、號誌之指
    示，並服從交通指揮人員之指揮，道路交通安全規則第90條
    前段定有明文。又道路交通標誌標線號誌設置規則第206 條
    第5 款第一目規定「圓形紅燈」之行車管制號誌係表示禁止
    車輛通行，並不得超越停止線或進入路口。如汽車駕駛人，
    行經有燈光號誌管制之交岔路口闖紅燈者，處1,800 元以上
    5,400 元以下罰鍰；又按汽車駕駛人違反第53條規定者，除
    依原條款處罰鍰外，並記違規點數3 點，道路交通管理處罰
    條例第53條第1項、第63條第1 項第3 款分別定有明文。
三、經查：
  (一)抗告人於99年7 月7 日19時7 分許，騎乘上開普通重型機車
    ，行經高雄市○○○路與和平二路口時，經高雄市政府警察
    局交通大隊以駕車行經有燈光號誌管制之交岔路口闖紅燈為
    由逕行舉發，原處分機關因而裁處抗告人1,800 元罰鍰，並
    記違規點數3 點等情，此為抗告人所不爭執，並有高雄市政
    府警察局高市警交相字第BDA530362 號舉發違反道路交通管
    理事件通知單1 紙及高雄市政府交通局高市交裁字第裁32-B
    DA530362號違反道路交通管理事件裁決書1 份在卷可稽，此
    部分事實堪予認定。
  (二)雖抗告人另以上揭情詞置辯，聲稱：伊未闖越路口紅燈云云
    。惟按行政罰法第7 條第1 項規定：違反行政法上義務之行
    為非出於故意或過失者，不予處罰。換言之，違反法律上之
    義務而應受行政罰之行為，除法律有特別規定時，不論故意
    或過失均應予處罰。本件抗告人騎乘機車行經上開設有交通
    號誌之路口，應注意並能注意，依當時情況亦無不能注意之
    情事，竟仍於號誌已轉為紅燈後而闖越之，即應依道路交通
    管理處罰條例第53條第1 項、第63條第1 項第3 款規定處罰
    。再者，依卷附之違規照片顯示（2 張，見原審卷第12、13
    頁），抗告人於7 分37秒時（當時紅燈亮起已3.2 秒），所
    騎乘機車係位於停止線與人行穿越道（斑馬線）間；於7 分
    38秒時（當時紅燈亮起已4.2 秒），抗告人所騎乘之機車卻
    以時速24公里往前至行人穿越道（斑馬線）之線上，亦即抗
    告人確有於紅燈亮起時，仍往前行駛之行為；至於抗告人往
    前移動之2 秒間，該人行穿越道上（左右兩邊）亦無任何行
    人，是抗告人上開辯稱「因機車位置已在路口之行人穿越道
    上，阻礙行人通行，且在右邊有行人向我走過來」云云，與
    事實不合，不足採信。
四、綜上所述，抗告人於上開時、地，確有駕車行經有燈光號誌
    管制之交叉路口闖紅燈之違規事實明確，原處分機關依道路
    交通管理處罰條例第53條第1 項與第63條第1 項第1 款之規
    定，裁處異議人罰鍰1,800 元，並記違規點數3 點，並無違
    誤；原審依道路交通案件處理辦法第19條之規定，裁定駁回
    抗告人之異議，核無不當。抗告人仍執陳詞提起抗告，並無
    理由，應予駁回。
據上論結，應依道路交通案件處理辦法第26條，刑事訴訟法第41
2 條，裁定如主文。
中    華    民    國    99    年    11    月    18    日
                  刑事第四庭    審判長法  官  蕭權閔
                                      法  官  陳吉雄
                                      法  官  吳進寶
以上正本證明與原本無異。
不得再抗告。
中    華    民    國    99    年    11    月    18    日
                                      書記官  唐奇燕

司法院資訊處製作；財團法人民間司法改革基金會備份。
